【裁判字號】    96,訴,1214
【裁判日期】    970521
【裁判案由】    毒品危害防制條例
【裁判全文】
臺灣基隆地方法院刑事判決              96年度訴字第1214號
公  訴  人  臺灣基隆地方法院檢察署檢察官
被      告  乙○○
                    （另案於臺灣基隆監獄基隆分監執行中）
上列被告因違反毒品危害防制條例案件，經檢察官提起公訴（96
年度毒偵字第2430號），被告就被訴事實為有罪之陳述，經本院
合議庭裁定由受命法官獨任以簡式審判程序審理，判決如下：
    主  文
乙○○施用第二級毒品，累犯，處有期徒刑伍月；又施用第一級
毒品，累犯，處有期徒刑捌月；應執行有期徒刑壹年。
    事  實
一、乙○○前因施用第二級毒品案件，經觀察、勒戒後，認無繼
    續施用毒品之傾向，於民國88年12月3日執行完畢釋放出所
    ，由臺灣基隆地方法院檢察署檢察官於88年11月29日以88年
    度毒偵字第900號、88年度毒偵緝字第40號不起訴處分確定
    ；又因施用第二級毒品案件，經觀察、勒戒後認有繼續施用
    毒品之傾向，經送強制戒治，於91年12月13日執行完畢，於
    91年12月14日出所，並由臺灣基隆地方法院檢察署檢察官提
    起公訴，經臺灣高等法院於90年10月19日以90年度上易字第
    2072號判決判處有期徒刑6月，於92年6月13日執行完畢；另
    因施用第二級毒品案件，經臺灣高等法院於93年6月24日以9
    3年度上易字第823號判決判處有期徒刑10月；再因施用第一
    級毒品、施用第二級毒品案件，經臺灣基隆地方法院於93年
    12月21日以93年度訴字第622號判決判處有期徒刑7月、8月
    ，應執行有期徒刑1年2月，後2件接續執行，於95年6月20日
    假釋，於95年9月21日假釋期滿，未經撤銷假釋，其未執行
    之刑以已執行論而執行完畢；又因施用第一級毒品、施用第
    二級毒品案件，經臺灣高等法院於96年5月31日以96年度上
    訴字第927號判決應執行有期徒刑1年，後經同法院以96年度
    聲減字第2971號裁定減刑應執行有期徒刑6月（尚未執行完
    畢）。詎乙○○猶不知悔改，基於施用第二級毒品之犯意，
    於96年9月2日下午10時許，在台北縣樹林市某朋友住處，以
    將安非他命、甲基安非他命置入玻璃球吸食器後燒烤以吸食
    其煙霧之方式，非法施用第二級毒品安非他命、甲基安非他
    命1次；另基於施用第一級毒品之犯意，於96年9月3日上午1
    0時許，在基隆市○○○路114巷4號4樓住處，以將第一級毒
    品海洛因摻香煙之方式（起訴書記載為於96年9月3日中午12
    時16分許往前回溯24小時內之不詳時點，在不詳處所，以不
    詳方法），施用第一級毒品海洛因1次，嗣乙○○因另案通
    緝，於96年9月3日中午12時5分為警逮捕時，因其為分局列
    管毒品調驗人口，經警附帶對其採尿送驗後，結果呈鴉片類
    及安非他命類陽性反應，警方始查悉上情；另臺灣基隆地方
    法院檢察署檢察官於同日下午4時許，在乙○○同意下亦對
    其採尿送驗後，結果亦呈鴉片類及安非他命類陽性反應。
二、案經基隆市政府警察局第二分局報告臺灣基隆地方法院檢察
    署檢察官偵查起訴。
    理  由
壹、程序事項
    本案被告乙○○所犯者非為死刑、無期徒刑、最輕本刑為3
    年以上有期徒刑之罪或高等法院管轄之第一審案件，其於準
    備程序進行中，先就被訴事實為有罪之陳述，經告知其簡式
    審判程序之旨，並聽取公訴人、被告之意見後，本院業已依
    刑事訴訟法第273條之1第1項規定，裁定由受命法官獨任以
    簡式審判程序進行本案之審理。
貳、實體事項
一、上揭事實業據被告乙○○於本院準備程序及審理時自白，而
    被告為警查獲後於96年9月3日中午12時16分許、同日16時許
    2度採集尿液檢體，先後送臺灣檢驗科技股份有限公司以酵
    素免疫分析法為初步檢驗，以氣相層析質譜儀為確認檢驗之
    結果，均呈嗎啡（海洛因代謝後尿液檢出成份）陽性反應（
    嗎啡檢出濃度分別為6240ng／ml、1268ng／ml），均呈安非
    他命類陽性反應（檢出安非他命濃度分別為5266ng／ml、60
    9ng／ml，檢出甲基安非他命濃度分別為36457ng／ml、3484
    ng／ml），有該公司96年9月17日CH／2007／90162號、96年
    10月22日CH／2007／A0805號濫用藥物尿液檢驗報告、列管
    毒品人口尿液採集送驗紀錄表及臺灣基隆地方法院檢察署扣
    押物品清單各1紙附卷可稽，足見被告於本院準備程序、審
    理時之任意性自白，核與事實相符，堪可採信。再查，被告
    曾因施用第二級毒品案件，經觀察、勒戒後，認無繼續施用
    毒品之傾向，於88年12月3日執行完畢釋放出所，由臺灣基
    隆地方法院檢察署檢察官於88年11月29日以88年度毒偵字第
    90 0號、88年度毒偵緝字第40號不起訴處分確定；又因施用
    第二級毒品案件，經觀察、勒戒後認有繼續施用毒品之傾向
    ，經送強制戒治，於91年12月13日執行完畢，於91年12月14
    日出所，並由臺灣基隆地方法院檢察署檢察官提起公訴，經
    臺灣高等法院於90年10月19日以90年度上易字第2072號判決
    判處有期徒刑6月；另因施用第二級毒品案件，經臺灣高等
    法院於93年6月24日以93年度上易字第823號判決判處有期徒
    刑10月；再因施用第一級毒品、施用第二級毒品案件，經臺
    灣基隆地方法院於93年12月21日以93年度訴字第622號判決
    判處有期徒刑7月、8月，應執行有期徒刑1年2月；又因施用
    第一級毒品、施用第二級毒品案件，經臺灣高等法院於96年
    5月31日以96年度上訴字第927號判決應執行有期徒刑1年，
    後經同法院以96年度聲減字第2971號裁定減刑應執行有期徒
    刑6月等節；此有卷附臺灣基隆地方法院檢察署刑案資料查
    註紀錄表、臺灣高等法院被告前案紀錄表可按，從而，本案
    事證明確，被告於上開強制戒治執行完畢釋放後5年內再犯
    科刑後，再犯施用第一級毒品、施用第二級毒品之犯行，至
    堪認定，應依法論科。
二、論罪科刑：
  (一)按海洛因、安非他命及甲基安非他命係毒品危害防制條例第
    2條第2項第1、2款所定之第一級毒品、第二級毒品，被告予
    以施用，核其所為，係犯毒品危害防制條例第10條第1項之
    施用第一級毒品罪、同條第2項之施用第二級毒品罪。其持
    有第一級毒品海洛因、第二級毒品安非他命、甲基安非他命
    係供施用，其持有第一級毒品、第二級毒品之低度行為為施
    用第一級毒品、施用第二級毒品之高度行為所吸收，不另論
    罪。被告所犯上開2罪，犯意各別，行為互異，應予分論併
    罰。
  (二)被告曾因施用第二級毒品案件，經臺灣高等法院於90年10月
    19日以90年度上易字第2072號判決判處有期徒刑6月，於92
    年6月13日執行完畢；另因施用第二級毒品案件，經臺灣高
    等法院於93年6月24日以93年度上易字第823號判決判處有期
    徒刑10月；再因施用第一級毒品、施用第二級毒品案件，經
    臺灣基隆地方法院於93年12月21日以93年度訴字第622號判
    決判處有期徒刑7月、8月，應執行有期徒刑1年2月，後2件
    接續執行，於95年6月20日假釋，於95年9月21日假釋期滿，
    未經撤銷假釋，其未執行之刑以已執行論而執行完畢；此有
    臺灣高等法院被告前案紀錄表、臺灣基隆地方法院檢察署刑
    案資料查註紀錄表在卷可稽，其於有期徒刑執行完畢後5年
    以內，故意再犯本件有期徒刑以上之罪，為累犯，應依刑法
    第47條第1項規定，加重其刑。
  (三)爰審酌被告前因施用毒品經觀察、勒戒、強制戒治及科刑後
    ，猶不知戒除毒品惡習，復再施用第一級毒品、第二級毒品
    ，並審酌其所犯施用毒品之犯罪係戕害自身健康之行為，於
    他人尚不致造成損害及其施用之次數、被告事後坦承犯行之
    態度等一切情狀，量處如主文所示之刑，並定其應執行之刑
    。至被告本件犯行，係在民國96年4月24日之後，並無中華
    民國96年罪犯減刑條例之適用，附此說明。
三、應適用之法條：
    刑事訴訟法第273條之1第1項、第284條之1、第299條第1項
    前段，毒品危害防制條例第10條第1項、第2項、第23條第2
    項，刑法第11條前段、第47條第1項、第51條第5款，判決如
    主文。
本案經檢察官甲○○到庭執行職務
中    華    民    國    97    年    5     月    21    日
                  刑事第三庭法  官  鄭景文
以上正本證明與原本無異。
對於本件判決如有不服，應於收受送達後10日內，向本院提出上
訴書狀，上訴於臺灣高等法院，並按他造當事人之人數附具繕本
。其未敘述上訴理由者，並得於提起上訴後10日內向本院補提理
由書狀，且須按他造當事人之人數附具繕本。「請勿逕送臺灣高
等法院」
中    華    民    國    97    年    5     月    21    日
                             書記官  李繼業
附錄論罪法條：
毒品危害防制條例第10條：
施用第一級毒品者，處6月以上5年以下有期徒刑。
施用第二級毒品者，處3年以下有期徒刑。


司法院資訊處製作；財團法人民間司法改革基金會備份。
